臺灣高雄地方法院刑事判決
111年度簡上字第252號
公  訴  人  臺灣高雄地方檢察署檢察官
被      告  陳金得



上列上訴人因被告賭博案件，不服本院民國111年6月21日高雄簡
易庭111年度簡字第654號第一審刑事簡易判決（聲請簡易判決處
刑案號：111年度速偵字第383號），提起上訴，本院管轄之第二
審合議庭，判決如下：
    主  文
上訴駁回。
    事實及理由
一、本案經本院管轄之第二審合議庭審理結果，認原審判決認事
    用法均無違誤，量刑亦屬妥適，應予維持，依刑事訴訟法第
    455條之1準用同法第373條規定，本判決之事實、證據及理
    由，除證據部分另補充：「被告陳金得（下稱被告）於本院
    第二審所為之自白」（見本院111年度簡上字第252號卷【下
    稱本院卷】第72、101、113頁）、外，其餘均引用原審判決
    書之記載（如附件）。
二、證據能力部分：
    本判決所引用具有傳聞證據性質之證據資料，經檢察官及被
    告於本院行審理程序時，均表示同意作為證據（見本院卷第
    73、101頁），本院審酌該等證據作成之情況，既無違法取
    得情事，復無證明力明顯過低等情形，認以之作為證據應屬
    適當，依刑事訴訟法第159條之5第1項規定，均有證據能力
    。又本判決所引用之非供述證據部分，與本案均有關聯性，
    且查無違反法定程序取得之情，依刑事訴訟法第158條之4規
    定反面解釋，亦具證據能力。　　
三、檢察官上訴意旨略以：原審判決援引最高法院111年度台上
    大字第5660號刑事裁定意旨，認為檢察官未就被告構成累犯
    之事實及應加重其刑之事項具體指出證明方法，然依現行刑
    事訴訟法係要求檢察官就「犯罪事實」負實質舉證責任，至
    於「量刑事由」部分，並未於條文中明定課予檢察官相同程
    度之舉證責任，基此，累犯之成立與如何加重一節，向來得
    由法院依職權判斷，實務操作上並無窒礙，而縱使肯認上開
    裁定主文見解（即被告構成累犯之事實及應加重其刑之事項
    ，均應由檢察官主張並具體指出證明之方法後，經法院踐行
    調查、辯論程序，方得作為論以累犯及是否加重其刑之裁判
    基礎），亦難推導出一旦檢察官未能就被告構成累犯之事實
    及應加重其刑之事項，主張並具體指出證明之方法時，即應
    對被告為有利之認定。蓋檢察官於聲請簡易判決處刑書中已
    具體指出被告構成累犯之事實及應加重其刑之理由，復已提
    出被告提示簡表、刑案資料查註紀錄表、矯正簡表等作為證
    明被告構成累犯並應加重其刑之方法，而該等資料亦已載明
    被告構成累犯事實之前案徒刑執行完畢時間，將之與卷附臺
    灣高等法院被告前案紀錄表互相對照，已足證明被告構成累
    犯並應加重其刑，已達上開裁定主文之要求。原判決無視檢
    察官已有所主張並提出證明，逕認檢察官未盡舉證責任，顯
    非妥適，請撤銷原判決，另論以累犯並加重其刑等語。　
四、經查：　　
  ㈠本案原審係於111年4月27日最高法院刑事大法庭ll0年度台上
    大字第5660號刑事裁定作成之後裁判，而有上開刑事裁定法
    律見解之適用。該刑事裁定主文已諭知：「被告構成累犯之
    事實及應加重其刑之事項，均應由檢察官主張並具體指出證
    明之方法後，經法院踐行調查、辯論程序 ，方得作為論以
    累犯及是否加重其刑之裁判基礎。」並於理由分別載明：「
    關於檢察官就前階段被告構成『累犯事實』之主張及舉證責任
    ，...應由檢察官負主張及實質舉證責任 ，...關於此等事
    實之存否，均應指出證明之方法。」「所謂檢察官應就被告
    構成累犯事實『具體指出證明方法』，係指檢察官應於法院調
    查證據時，提出足以證明被告構成累犯事實之前案徒刑執行
    完畢資料，例如前案確定判決、執行指揮書、執行函文、執
    行完畢 (含入監執行或易科罰金或易服社會勞動執行完畢、
    數罪係接續執行或合併執行、有無被撤銷假釋情形 )文件等
    相關執行資料，始足當之。至一般附隨在卷宗內之被告前案
    紀錄表，係司法機關相關人員依憑原始資料所輸人之前案紀
    錄，僅提供法官便於瞭解本案與他案是否構成同一性或單一
    性之關聯、被告有無在監在押情狀等情事之用，並非被告前
    案徒刑執行完畢之原始資料或其影本，是檢察官單純空泛提
    出被告前案紀錄表，尚難認已具體指出證明方法而謂盡其實
    質舉證責任。」「檢察官若未主張或具體指出證明方法，法
    院因而未論以累犯或依累犯規定加重其刑，基於累犯資料本
    來即可以在刑法第57條第5款『犯罪行為人之品行』中予以負
    面評價，自仍得就被告可能構成累犯之前科、素行資料，列
    為刑法第57條第5款所定『犯罪行為人之品行』之審酌事項。
    於此情形，該可能構成累犯之前科、素行資料既已列為量刑
    審酌事由，對被告所應負擔之罪責予以充分評價，依重複評
    價禁止之精神，自無許檢察官事後循上訴程序，以該業經列
    為量刑審酌之事由應改論以累犯並加重其刑為由，指摘原判
    決未依累犯規定加重其刑違法或不當。」
  ㈡查本案檢察官於聲請簡易判決處刑書「犯罪事實」欄敘明「
    陳金得前因賭博案件，經法院判處有期徒刑4月確定，於民
    國109年9月24日易科罰金執行完畢。」已記載被告構成累犯
    之事實，於「證據並所犯法條」欄敘明「被告陳金得前有如
    犯罪事實欄所載之論罪科刑及執行情形，有本署刑案資料查
    註紀錄表附卷可憑，其於徒刑之執行完畢後，5年以內故意
    再犯本件有期徒刑以上之罪，為累犯，請依刑法第47條第1
    項規定加重其刑。」，就構成累犯事實之具體證明方法部分
    係提出「刑案資料查註紀錄表」該項證據方法，然最高法院
    刑事大法庭ll0年度台上大字第5660號刑事裁定已載明「檢
    察官單純空泛提出被告前案紀錄表，尚難認已具體指出證明
    方法而謂盡其實質舉證責任。」，是檢察官上訴意旨主張其
    於聲請簡易判決處刑時已提出之「被告提示簡表、刑案資料
    查註紀錄表、矯正簡表」因已載明被告構成累犯事實之前案
    徒刑執行完畢時間，將之與本院卷附臺灣高等法院被告前案
    紀錄表互相對照，已足證明被告構成累犯並應加重其刑，已
    達上開裁定主文之要求等語，核與最高法院刑事大法庭上開
    刑事裁定所明確揭示之法律見解不合。再者，檢察官就後階
    段被告依累犯規定「應加重其刑」之事項，於提起聲請簡易
    判決處刑時未為主張並具體指出證明方法供原審法院調查，
    例如具體指出被告所犯前後數罪間，關於前案之性質、前案
    徒刑之執行完畢情形（有無入監執行完畢、在監行狀及入監
    執行成效為何、是否易科罰金或易服社會勞動、易刑執行成
    效為何）、再犯之原因、兩罪間之差異（是否同一罪質、重
    罪或輕罪）、主觀犯意所顯現之惡性及其反社會性等各項情
    狀，則原審判決未予調查及未依累犯加重其刑，依上開說明
    ，難謂有何應調查而不予調查之違法。固檢察官提起本件上
    訴後，提出本院109年度簡字第884號刑事判決、臺灣高雄地
    方檢察署109年度執字第6158號執行個案明細（見本院卷第1
    17-124頁）以釋明被告前案執行之狀況作為舉證之補充，然
    因原審判決於科刑事項中業已載明審酌被告前有因賭博案件
    經法院予以判刑之素行，可見原審判決已針對被告之前案紀
    錄，在罪責範圍內，將檢察官所指應構成累犯之前科、素行
    列為量刑之審酌事由而予充分評價，基於重複評價禁止之精
    神，檢察官上訴主張被告應論累犯並加重其刑，指摘原審判
    決不當，並無理由，應予駁回。　
據上論斷，應依刑事訴訟法第455條之1第1項、第3項、第364條
、第368條、第373條，判決如主文。
本案經檢察官李汶哲聲請簡易判決處刑，檢察官李汶哲提起上訴
，檢察官郭武義到庭執行職務。
中　　華　　民　　國　　111 　年　　11　　月　　24　　日
                  刑事第十庭  審判長法  官  曾鈴媖
　　　　　　　　　 
　　　　　　　　　                  法  官  林怡姿
　　　　　　　　　
　　　　　　　　　                  法　官  蔣文萱
以上正本證明與原本無異。
不得上訴。
中　　華　　民　　國　　111 　年　　11　　月　　24　　日
                                    書記官  廖佳玲
【附件：本院111年度簡字第654號刑事簡易判決1份】